【裁判字號】    92,交上易,1583
【裁判日期】    920627
【裁判案由】    過失傷害
【裁判全文】
臺灣高等法院臺中分院刑事判決                九十二年度交上易字第一五八三號
    上  訴  人  臺灣臺中地方法院檢察署檢察官
    被      告  丙○○
右上訴人因被告過失傷害案件，不服臺灣臺中地方法院九十二年度易字第一二號，中
華民國九十二年六月二十七日第一審判決（起訴案號：臺灣臺中地方法院檢察署九十
一年度偵字第一五九四七號），提起上訴，本院判決如左：
    主      文
上訴駁回。
丙○○緩刑貳年。緩刑期內交付保護管束。
    事實及理由
一、本案經本院審理結果，認第一審判決認事用法及量刑均無不當，應予維持，並引
    用第一審判決書記載之事實、證據及理由（如附件，其中理由欄第二段記載「被
    告酒醉駕車」，顯係贅述，應予更正）。
二、上訴人即檢察官上訴意旨略以：被告駕照吊扣期間，酒醉違規騎乘機車上路，且
    於原審宣判前後，酒後前往告訴人家中咆哮，態度不佳，原審量處有期徒刑三月
    ，得易科罰金，實屬過輕云云。查被告係犯刑法第二百八十四條第一項前段之過
    失傷害罪，其法定刑為六月以下有期徒刑、拘役或五百元以下罰金。被告雖有喝
    酒，但並無酒醉之情形，原審審酌被告過失程度、所生危害、肇事後之態度及未
    與被害人和解之一切情狀，量處被告有期徒刑三月，並無量刑過輕之情形。檢察
    官指摘原審判決量刑過輕，其上訴為無理由，應予駁回。
三、被告已與告訴人乙○○○和解，獲得諒解。又被告前未曾受有期徒刑以上刑之宣
    告，而本件係偶發過失犯，事後已坦承犯行，深具悔意，經此刑之宣告後，應知
    警惕而無再犯之虞，本院因認暫不執行其刑為當，予以宣告緩刑，併諭知緩刑期
    內交付保護管束，用啟自新。
四、據上論斷，應依刑事訴訟法第三百七十三條、第三百六十八條，刑法第七十四條
    第一款、第九十三條第一項，判決如主文。
本案經檢察官甲○○到庭執行職務。
中      華      民      國      九十二     年     十      月     八     日
                                臺灣高等法院臺中分院刑事第九庭
                                      審判長法  官  陳  筱  珮
                                            法  官  康  應  龍
                                            法  官  趙  春  碧
右正本證明與原本無異。
不得上訴。
                                            書記官  陳  文  琴
中      華      民      國      九十二     年     十      月     九     日
                                                                        Ｒ
臺灣臺中地方法院刑事判決                          九十二年度交易字第一二號
    公  訴  人  臺灣臺中地方法院檢察署檢察官
    被      告  丙○○  男  三十九歲（民國○○○年○月○○○日生）
                        住台中縣太平市○○○○街七巷十九號
                        通訊處：台中市○區○○○街卅四號
                        身分證統一編號：Ｚ000000000號
右列被告因過失傷害案件，經檢察官提起公訴（九十一年度偵字第一五九四七號），
本院判決如左：
    主  文
丙○○因過失傷害人，處有期徒刑月，如易科罰金，以佰元折算壹日。
    事  實
一、丙○○於民國九十一年三月七日上午，明知飲用酒類後其吐氣所含酒精濃度超過
    每公升０．二五毫克者不得騎乘機車（酒後駕車公共危險部分，業經本院判處拘
    役五十日確定，並執行完畢），且其機車駕照因故遭吊扣亦不得騎乘機車，竟仍
    騎乘車牌號碼ＪＯＳ─七一二號重型機車，沿台中市○區○○路三段由北往南方
    向行駛，於同日上午七時三十五分許，途經太原路三段與太原路三段六十一巷巷
    口時，應注意機車行駛時駕駛人應注意車前狀況，並隨時採取必要之安全措施；
    機車在已劃分快慢車道之道路，單向道路僅得在慢車道及與慢車道相鄰之快車道
    行駛，且依當時情形並無不能注意之情形，竟疏未注意該交岔路口狀況，為超越
    前車而行駛快車道左側（與慢車道未相鄰），適乙○○○由西向東欲橫越太原路
    三段且即將通過，丙○○所騎乘之前揭機車因煞車不及而擦撞到乙○○○，致乙
    ○○○跌坐在地而導致其自然退化之腰椎第三、第四、第五節椎間盤突出及第四
    、第五節錯位更行惡化之傷害。
二、案經被害人乙○○○訴由台中市警察局第二分局報請台灣台中地方法院檢察署檢
    察官偵查起訴。
    理  由
一、右揭犯罪事實訊據被告丙○○均坦承不諱，核與告訴人乙○○○指訴之情節相符
    ，並有道路交通事故調查報告表一紙及現場、車輛照片二張附卷可稽，而被告吐
    氣所含酒精成份高達每公升一．二四毫克，亦有測試報告一紙可憑。又被害人乙
    ○○○係因本件車禍而受有腰椎第三、第四、第五節椎間盤突出及第四、第五節
    錯位等傷害，亦有私立中國醫藥學院附設醫院診斷證明書一紙及該院九十一年九
    月十八日院歷字第九一０九二八０四號函可憑。按汽車駕駛人，駕駛執照吊扣期
    間不得駕車；汽車駕駛人飲用酒類後其吐氣所含酒精濃度超過每公升０．二五毫
    克者不得駕車；汽車行駛時，駕駛人應注意車前狀況並採取必要之安全措施；機
    車在已劃分快慢車道之道路，單向道路僅得在慢車道及與慢車道相鄰之快車道行
    ，道路交通管理處罰條例第二十一條第一項第七款、道路交通安全規則第一百十
    四條第二款、第九十四條第三項、第九十九條第一項第二款分別定有明文。被告
    丙○○於飲酒後明知其駕照已遭吊扣不得再騎車上路，惟其仍違反規定騎乘前開
    機車外出，其於行經肇事路口時，自應注意上開交通安全規則之規定，且依當時
    情形並無不能注意之情形，竟疏未注意前揭規定，為超越前車以致肇事，致告訴
    人乙○○○受有前揭傷害，被告應有過失，且被告丙○○之過失行為與告訴人乙
    ○○○受傷間，應有相當因果關係。且本件車禍事故經送台灣省台中市區車輛行
    車事故鑑定委員會鑑定結果，亦認：「丙○○無駕照、酒精濃度過量駕駛重機車
    、疏未注意車前狀況偏左行駛撞及即將通過道路之行人，為肇事原因，行人乙○
    ○○無肇事因素」，有該會九十一年十二月六日中市鑑字第九一一０二九號函在
    卷足憑，被告犯行應堪認定。
二、核被告所為，係犯刑法第二百八十四條第一項前段之過失傷害罪。被告酒醉駕車
    、無駕駛執照駕車（被告駕照遭吊扣），應依道路交通管理處罰條例第八十六條
    第一項之規定加重其刑。爰審酌被告之過失程度、所生之危害、肇事後之態度及
    被告尚未與被害人達成民事和解賠償等一切情狀，判處如主文所示之刑，並諭知
    易科罰金之折算標準。
三、依刑事訴訟法第二百九十九條第一項前段，刑法第二百八十四條第一項前段、第
    第四十一條第一項前段，道路交通管理處罰條例第八十六條第一項，罰金罰鍰提
    高標準條例第一條前段、第二條前段，判決如主文。
中      華      民      國      九十二      年    六    月    二十七    日
                                臺灣臺中地方法院交通法庭
                                        法  官  王  靜  秋
右正本證明與原本無異。
如不服本判決，應於送達後十日內向本院提出上訴狀（須附繕本），上訴於台灣高等
法院台中分院。
                                        書記官
中      華      民      國      九十二      年    二    月    二十七    日
附錄論罪科刑法條
刑法第二百八十四條第一項
    因過失傷害人者，處六月以下有期徒刑，拘役或五百元以下罰金，致重傷者，處
  一年以下有期徒刑、拘役或五百元以下罰金。


司法院資訊處製作；財團法人民間司法改革基金會備份。
